臺灣臺北地方法院民事裁定
110年度聲更一字第10號
聲  請  人  陳金龍  


上列聲請人與相對人許惠峰等間請求損害賠償等事件（本院109
年度訴字6446號），聲請交付法庭錄音光碟，本院裁定如下：
    主  文
准交付聲請人本院一０九年度訴字第六四四六號請求損害賠償事
件於民國一一０年四月六日、一一０年九月一日言詞辯論程序之法
庭錄音光碟。
聲請人就第一項所示錄音光碟內容，不得散布、公開播送，或為
非正當目的使用。
聲請費用由聲請人負擔。 
    理  由
一、按當事人及依法得聲請閱覽卷宗之人，因主張或維護其法律
    上利益，得於開庭翌日起至裁判確定後6個月內，繳納費用
    聲請法院許可交付法庭錄音或錄影內容；前3條所定法庭之
    錄音、錄影及其利用保存等相關事項之辦法，由司法院定之
    ，法院組織法第90條之1第1項前段、第90條之3定有明文。
    次按當事人及依法得聲請閱覽卷宗之人，因主張或維護其法
    律上利益，聲請交付法庭錄音或錄影內容時，應敘明理由，
    由法院為許可與否之裁定。法院受理前項聲請，如認符合聲
    請人要件，並在聲請期間內提出，且就所主張或維護法律上
    之利益已敘明者，除法令另有排除規定外，應予許可。第1
    項聲請經法院裁定許可者，每張光碟應繳納費用新臺幣（下
    同）50元。持有第1項法庭錄音、錄影內容之人，就取得之
    錄音、錄影內容，不得散布、公開播送，或為非正當目的使
    用，法庭錄音錄影及其利用保存辦法第8條定有明文。
二、聲請意旨略以：民國110年4月6日、同年9月1日之庭期係行
    證人及被告之訊問程序，為核對筆錄記載內容之正確性及完
    整性，尤其是訊問伊有關文大董事會秘書王玉香到庭證述內
    容之相關問題時，相對人曾針對伊之回覆表示意見，然該筆
    錄未完整記載，為確認證人之證述內容及相對人曾針對鈞院
    問題表示意見之內容，俾利伊後續行使防禦權，聲請交付民
    國110年4月6日、9月1日之法庭錄音光碟等語。
三、經查，聲請人為本院109年度訴字第6446號事件之被告，為
    依法得聲請閱覽卷宗之人，並敘明聲請交付法庭錄音以維護
    其法律上利益之理由，核無不合，應予准許，並由聲請人自
    行負擔費用。惟聲請人依法就取得之法庭數位錄音光碟內容
    ，不得散布、公開播送，或為非正當目的使用，併特予裁示
    以促其注意遵守。
四、爰裁定如主文。
中　　華　　民　　國　　111 　年　　1 　　月　　10　　日
                  民事第八庭    法　官　王秀慧
以上正本係照原本作成。
如不服本裁定應於送達後10日內向本院提出抗告狀，並繳納抗告
費新臺幣1,000元。
中　　華　　民　　國　　111 　年　　1 　　月　　10　　日
                                 書記官 何明芝